臺灣高等法院臺中分院刑事判決　　　　民國九十四年度上訴字第二二五號
　　上　訴　人　臺灣彰化地方法院檢察署檢察官
　　被　　　告　乙○○　男　三.
右上訴人因被告違反毒品危害防制條例案件，不服臺灣彰化地方法院中華民國九十三
年十一月十日第一審判決 (民國九十三年度訴字第一一九五號，起訴案號：臺灣彰化
地方法院檢察署民國九十三年度毒偵字第二五五四號，併辦案號：九十三年度毒偵字
第四三五六號、九十四年度毒偵字第二一三一號)，提起上訴，本院判決如左：
    主  文
原判決撤銷。
乙○○連續施用第一級毒品，處有期徒刑壹年。
扣案之注射針筒參支、塑膠藥鏟貳支均沒收。
    事  實
一、乙○○前於民國九十年間，因施用第一、二級毒品案件，經原審法院裁定送觀察
    、勒戒後，認有繼續施用毒品傾向，再經裁定令入戒治處所施以強制戒治處分，
    於同年九月五日停止戒治出所並交付保護管束，並於九十一年二月十九日交付保
    護管束期滿，而由臺灣彰化地方法院檢察署檢察官於九十一年三月四日，以九十
    一年度戒毒偵字第一八四號為不起訴處分確定。詎其仍不知悔改，未能戒除毒癮
    ，復基於施用第一級毒品海洛因之概括犯意，自九十三年四月下旬間某日起至九
    十四年二月十六日上午十時許止，在其位於彰化縣和美鎮○○里○○路○段八十
    七巷七十八號住處，以將海洛因摻水後再以針筒注射之方式，連續施用第一級毒
    品海洛因多次，約一至二天施用一次。嗣於九十三年七月二十三日十一時，在彰
    化縣和美鎮道○路、和善路口為警查獲，並扣得其所有用以施用海洛因之注射針
    筒一支。復於同年十一月十二日七時十五分許，在前開彰化縣和美鎮○○里○○
    路○段八十七巷七十八號其住處為警查獲，並扣得其所有用以施用海洛因之注射
    針筒二支及塑膠藥鏟二支。再於九十四年二月十六日十七時四十分許，在上揭乙
    ○○住處為警查獲，並均對其採集尿液送鑑驗結果，均呈有嗎啡陽性反應，而查
    悉前情。
二、案經彰化縣警察局和美分局報請臺灣彰化地方法院檢察署檢察官偵查起訴及函送
    併辦。
    理  由
一、右開事實，業據被告乙○○坦白供認綦詳，且被告為警查獲後採集之尿液，經送
    檢驗結果，確呈嗎啡陽性反應，此有彰化縣警察局和美分局委託鑑驗尿液代號與
    真實姓名對照表、委託檢驗尿液代號與真實姓名對照認證單，彰化縣衛生局九十
    三年八月二日煙檢字第九三二三六九號、九十三年十一月二十二日煙檢字第九三
    三九０五號、九十四年三月一日煙檢字第九四０八四八號煙毒尿液檢驗成績書及
    中山醫學大學附設醫院中港分院藥物濫用檢測中心九十三年八月二十日出具之檢
    驗報告在卷足憑，並有被告坦承為其所有用以施用毒品海洛因所用之注射針筒三
    支及塑膠藥鏟二支扣案可資佐證，被告自白核與事實相符。又被告前曾於九十年
    間，因施用第一、二級毒品案件，經原審法院裁定送觀察、勒戒後，認有繼續施
    用毒品傾向，再經裁定令入戒治處所施以強制戒治處分，於同年九月五日停止戒
    治出所並交付保護管束，並於九十一年二月十九日交付保護管束期滿，而由臺灣
    彰化地方法院檢察署檢察官於九十一年三月四日，以九十一年度戒毒偵字第一八
    四號為不起訴處分確定等情，有前開不起訴處分書、臺灣彰化地方法院檢察署刑
    案資料查註紀錄表及台灣高等法院被告全國前案紀錄表等附卷可據，被告於上述
    強制戒治處分執行完畢釋放後，五年內再施用第一級毒品，事證明確，被告右揭
    犯行，洵堪認定，自應依法論科。
二、按海洛因屬毒品危害防制條例第二條第二項第一款所指之第一級毒品，核被告所
    為，係犯毒品危害防制條例第十條第一項之施用第一級毒品罪。被告於施用前持
    有第一級毒品海洛因之低度行為，應為施用之高度行為所吸收，不另論罪。被告
    先後多次施用海洛因之犯行，時間緊接，顯係基於概括之犯意，觸犯構成要件相
    同之罪名，應依連續犯論以一罪，並加重其刑。又被告於九十三年七月二十三日
    十一時以後施用毒品海洛因之犯行，雖未經檢察官起訴，惟與其餘已起訴部分有
    連續犯之裁判上一罪關係，為起訴效力所及，既經檢察官函送併辦，本院應一併
    予以審理。原審以被告犯行明確，予以論科，原非無見，惟上開檢察官函送併辦
    部分，原審判決未及審酌，尚有未洽。檢察官上訴，執此指摘原判決不當，為有
    理由，應由本院將原判決撤銷改判。爰審酌被告前曾因施用毒品送強制戒治，猶
    不知悛悔，未能戒除毒癮，再度施用第一級毒品，且於為警查獲移送偵辦後，猶
    一再施用，顯乏禁絕毒害之決心及考量其犯罪之動機、目的、施用毒品係自戕身
    心，且犯罪後坦承犯行等一切情狀，量處如主文第二項所示之刑。扣案之注射針
    筒三支、塑膠藥鏟二支，係被告所有並供其施用第一級毒品海洛因所用之物，業
    據被告供明在卷，併依法宣告沒收。
據上論斷，應依刑事訴訟法第三百六十九條第一項前段、第三百六十四條、第二百九
十九條第一項前段，毒品危害防制條例第十條第一項，刑法第十一條前段、第五十六
條、第三十八條第一項第二款，判決如主文。
本案經檢察官甲○○到庭執行職務。
中　　　華　　　民　　　國　　九十四　年  　　六  　　月　  　十五　　　日
                              臺灣高等法院臺中分院刑事第二庭
                                    審判長法  官  李  璋  鵬
                                          法  官  蕭  錦  鍾
                                          法  官  方  艤  駐
右正本證明與原本無異。
如不服本判決應於收受送達後十日內向本院提出上訴書狀，其未敘述上訴之理由者並
得於提起上訴後十日內向本院補提理由書（均須按他造當事人之人數附繕本）。
                                          書記官  陳  三  軫
中　　　華　　　民　　　國　　九十四　年　    　六　　月　　十六　　　日
                                                                      Ａ
